臺灣臺北地方法院刑事判決　　　　　　　　　　　　九十三年度交簡上字第二０號
　　上　訴　人　臺灣臺北地方法院檢察署檢察官
　　被　　　告　甲○○
右列上訴人因被告甲○○公共危險案件，不服臺灣臺北地方法院新店簡易庭民國九十
三年一月七日九十二年度店交簡字第五０六號刑事簡易判決過失傷害部分（檢察官聲
請簡易判決處刑書案號：臺灣臺北地方法院檢察署九十二年度偵字第一八七九九號）
提起上訴，本院管轄第二審之合議庭，認為應適用通常程序審判，自為第一審判決如
左：
    主    文
原判決關於甲○○過失傷害及定應執行之刑部分均撤銷。
甲○○被訴過失傷害部分公訴不受理。
    理    由
一、公訴人聲請簡易判決處刑書意旨略以：被告甲○○曾於民國九十年五月三十一日
    、九月九日二度服用酒類不能安全駕駛動力交通工具而駕駛，分別經臺灣新竹地
    方法院簡易庭、臺灣桃園地方法院桃園簡易庭判處罰金二萬五千元、有期徒刑三
    月，有期徒刑部分甫於九十一年十月二十五日易科罰金執行完畢，猶不知悔改，
    於九十二年八月十五日晚間服用酒類，明知其已因服用酒類達不能安全駕駛動力
    交通工具之程度，仍於同日晚間十一時許，駕駛動力交通工具車牌號碼ＪＢ－四
    四四三號自用小客車，沿道路中央繪有分向限制線、雙向二車道之北宜公路由臺
    北往宜蘭方向行駛，行經該路段四五‧五公里處，原應注意汽車在雙向二車道行
    駛時，在劃有分向限制線之路段，不得駛入來車之車道內，且汽車行駛時，駕駛
    人應注意車前狀況，並隨時採取必要之安全措施，而依當時之天候、道路狀況及
    被告之智識、能力，又無不能注意之情事，詎被告竟貿然跨越分向限制線，侵入
    對向來車車道，適有簡健明駕駛車牌號碼Ｐ六－八０一一號自用小客車搭載友人
    張美玲，沿北宜公路由宜蘭往臺北方向行駛，見狀閃煞不及，被告所駕車輛前車
    頭遂與簡健明所駕車輛前車頭碰撞，張美玲因而受有左膝一×二、二×一、一×
    三公分瘀傷之傷勢，經警據報到場處理，並對甲○○進行呼氣酒精濃度檢測，甲
    ○○於九十二年八月十六日凌晨一時二十七分許之呼氣酒精濃度為一‧四三毫克
    ＼公升，經張美玲向臺北縣政府警察局新店分局提出告訴，因認被告涉犯刑法第
    二百八十四條第一項前段之過失傷害罪（甲○○服用酒類不能安全駕駛動力交通
    工具而駕駛部分，已經本院新店簡易庭判處有期徒刑四月，如易科罰金，以三百
    元折算一日，判決合法送達後，未據上訴而確定）。
二、按告訴乃論之罪，告訴人於第一審辯論終結前，得撤回其告訴；告訴經撤回者，
    法院應諭知不受理之判決；第三百零二條至第三百零四條之判決，得不經言詞辯
    論為之，刑事訴訟法第二百三十八條第一項、第三百零三條第三款、第三百零七
    條定有明文。而因過失傷害人者，處六月以下有期徒刑、拘役或五百元以下罰金
    ；第二百七十七條第一項、第二百八十一條、第二百八十四條及第二百八十五條
    之罪，須告訴乃論，刑法第二百八十四條第一項前段、第二百八十七條前段亦有
    明定。又刑事事件於偵查中或第一審法院辯論終結前，調解成立，經法院核定，
    並經當事人同意撤回者，視為於調解成立時撤回告訴或自訴，鄉鎮市調解條例第
    二十五條第二項規定甚明。
三、本件被告被訴因過失傷害人部分，經被害人張美玲訴由臺北縣政府警察局新店分
    局報請檢察官聲請簡易判決處刑，前已述及，惟告訴人、簡健明、郭世宗與被告
    業於九十二年十一月十七日在臺北縣永和市調解委員會經調解成立，調解內容載
    明「聲請人（即告訴人、簡健明、郭世宗三人）願拋棄本案之民事請求權，倘有
    刑責亦願對對造人（即被告）不加追究」，經臺灣板橋地方法院板橋簡易庭於同
    年十二月十二日核定並函覆臺北縣永和市公所，此經本院職權調閱臺灣板橋地方
    法院板橋簡易庭九十二年板核字第八八三七號民事聲請事件卷宗審認屬實，揆諸
    上開法條，視為告訴人業於調解成立之日即九十二年十一月十七日撤回告訴，依
    法自應就被告被訴過失傷害部分諭知不受理之判決。原審漏未審酌及此，遽於九
    十三年一月七日就被告被訴過失傷害部分為科刑之判決，自非允洽，上訴意旨謂
    原審就被告被訴過失傷害部分漏未依法加重其刑，雖無理由，原審該部分裁判既
    有上述違誤，本院仍應撤銷該部分罪刑之宣告及所定應執行之刑，逕諭知被告被
    訴過失傷害部分公訴不受理。
四、末按檢察官聲請簡易判決處刑之案件，經法院認為有第四百五十一條之一第四項
    但書之情形者，應適用通常程序審判之；對於簡易判決之上訴，準用刑訴法第三
    編第一章及第二章之規定；管轄第二審之地方法院合議庭受理簡易判決上訴案件
    ，應依通常程序審理。其認案件有刑訴法第四五二條之情形者，應撤銷原判決，
    逕依通常程序為第一審判決，刑事訴訟法第四百五十二條、法院辦理刑事訴訟簡
    易程序案件應行注意事項第十四條分別定有明文。本件被告既於原審判決前即與
    告訴人經調解成立、視為撤回告訴，而應對其諭知不受理之判決，業如前述，原
    審本不得適用刑事訴訟法第七編所定之簡易程序對其論罪科刑，而應依刑事訴訟
    法第四百五十二條規定適用通常程序為審判，則本院所為本件判決，既依據前引
    規定適用第一審通常程序為之第一審通常程序判決，爰不經言詞辯論，逕為諭知
    不受理之判決，併此敘明。
據上論結，依刑事訴訟法第四百五十二條、第四百五十五條之一第一項、第三項、第
三百六十九條第一項前段、第三百六十四條、第三百零三條第三款、第三百零七條，
判決如主文。
中　　　華　　　民　　　國　　九十三　　年　　　七　　　月　　二十三　　日
                              臺灣臺北地方法院交通法庭
                                      審判長法  官  洪  文  慧
                                            法  官  鄧  德  倩
                                            法  官  陳  婷  玉
右正本證明與原本無異。
如不服本判決，應於判決送達後十日內向本院提出上訴狀（應抄附繕本）。告訴人或
被害人如對於本判決不服者，應具備理由請求檢察官上訴，其上訴期間之計算係以檢
察官收受判決正本之日期為準。
                                            書記官  江  虹  儀
中　　　華　　　民　　　國　　九十三　　年　　　七　　　月　　二十三　　日
